【裁判字號】    92,抗,714
【裁判日期】    920901
【裁判案由】    聲請撤銷緩刑
【裁判全文】
臺灣高等法院臺中分院刑事裁定                      九十二年度抗字第七一四號
    抗  告  人
    即 受 刑人  甲○○
右列抗告人因聲請撤銷緩刑案件，不服臺灣臺中地方法院中華民國九十二年八月五日
裁定（九十二年度撤緩字第一一一號）提起抗告，本院裁定如左：
    主      文
抗告駁回。
    理      由
一、本件抗告意旨略以：原審裁定意旨指抗告人即受刑人（下稱抗告人）甲○○於保
    護管束之服役期間一再違反軍紀，且情節重大，然裁定並無確實、具體有力之證
    據，抗告人實難甘服，為此提起抗告，請求撤銷原裁定云云。
二、原審裁定意旨以：「一、聲請意旨略稱：受刑人甲○○因公共危險案件，前經本
    院於民國（下同）八十九年八月二十三日以八十九年度訴字第一七二四號（偵查
    案號：八十九年度偵字第一一七六三三號）判處有期徒刑八月，緩刑三年，緩刑
    期內付保護管束，並於八十九年九月十一日確定在案。竟於保護管束之服役期間
    ，一再違反軍紀，違反保護管束情節重大，核該受刑人所為，已違反保安處分執
    行法第七十四條之三及已合於刑法第九十三條第三項所定撤銷緩刑宣告之原因，
    爰依刑事訴訟法第四百七十六條規定聲請撤銷等語。二、本院經核受刑人甲○○
    上述刑事判決正本及執行保護管束情況報告表，認與保安處分執行法第七十四條
    之三第一項及刑法第九十三條第三項之規定相符，自應撤銷其緩刑之宣告，爰依
    刑事訴訟法第四百七十六條，裁定如主文」等語。
三、按：受緩刑之宣告者，在緩刑期內得付保護管束；違反保護管束規則情節重大者
    ，得撤銷緩刑之宣告，刑法第九十三條第一項、第三項定有明文。而依保安處分
    執行法第七十四條之二規定：「受保護管束人在保護管束期間內，應遵守左列事
    項：一、保持善良品行，不得與素行不良之人往還。二、服從檢察官及執行保護
    管束者之命令。三、不得對被害人、告訴人或告發人尋釁。四、對於身體健康、
    生活情況及工作環境等，每月至少向執行保護管束者報告一次。五、非經執行保
    護管束者許可，不得離開受保護管束地；離開在十日以上時，應經檢察官核准」
    。又受保護管束人違反前條各款情形之一，情節重大者，檢察官得聲請撤銷保護
    管束或緩刑之宣告，保安處分執行法第七十四條之三第一項亦定有明文。
四、經查：本件抗告人甲○○前於八十九年間因公共危險案件，經原審法院於八十九
    年八月二十三日以八十九年度訴字第一七二四號判決判處有期徒刑八月，緩刑三
    年，緩刑其內付保護管束確定，此有該案判決正本一份在卷可憑。次查抗告人之
    保護管束期間自八十九年九月十一日起至九十二年九月十日止，亦有台灣高等法
    院被告全國前案紀錄表在卷可按。抗告人於九十一年二月一日入伍服役，本案保
    護管束之執行除由台灣台中地方法院檢察署囑託部隊代為執行外，並由執行之該
    署觀護人於抗告人入伍前命其於服役期間每月以書面報告其生活狀況等情，復有
    執行觀護人之簽呈在卷可稽。而抗告人於保護管束之服役期間確實一再違反軍紀
    等情，並有卷附執行保護管束情況報告表所載不服管教、脫哨、不假離營」、「
    攜帶手機、脫哨、不假離營、不服管教；鍋爐間晾衣服、至輔導室偷東西、私藏
    九十二年二月二十日發文之保護管束情況報告表」、「脫哨、不服管教、不假離
    營」、「借洽公之名，跑到外面上網，被副連長抓到」等情可佐。抗告人於軍中
    服役，一再違抗軍紀，其違反保護管束應遵守事項之情節確屬重大。檢察官因而
    據以聲請原審法院裁定撤銷其緩刑之宣告；原審法院審核執行保護管束情況報告
    表，認與保安處分執行法第七十四條之三第一項及刑法第九十三條第三項之規定
    相符，而撤銷抗告人上開案件緩刑之宣告，核屬正當，並無違誤之處。抗告人以
    上開情詞據以提起抗告，為無理由，應予駁回。
五、據上論結，應依刑事訴訟法第四百十二條，裁定如主文。
中      華      民      國      九十二     年     九      月     一     日
                                臺灣高等法院臺中分院刑事第四庭
                                      審判長法  官  洪  耀  宗
                                            法  官  蕭  錦  鍾
                                            法  官  江  德  千
右正本證明與原本無異。
不得再抗告。
                                            書記官  吳  麗  琴
中      華      民      國      九十二     年     九      月     二     日
                                                                        Ｉ


司法院資訊處製作；財團法人民間司法改革基金會備份。
